臺灣基隆地方法院刑事判決　　　　　　　96年度訴字第492號
聲　請　人　臺灣基隆地方法院檢察署檢察官
被　　　告　甲○○
　　　　　　　　　　（另案
上列被告因毒品危害防制條例案件，經檢察官提起公訴（96年度
毒偵字第1054號），被告於準備程序進行中，就被訴事實為有罪
之陳述，經本院合議庭裁定由受命法官獨任進行簡式審判程序，
判決如下：
    主    文
甲○○施用第一級毒品，累犯，處有期徒刑柒月，扣案之第一級
毒品海洛因（合計淨重壹點陸捌公克）併同難以析離之包裝袋
只均沒收銷燬之，藍色鐵盒壹個沒收。又施用第二級毒品，累犯
，處有期徒刑月。應執行有期徒刑玖月，扣案之第一級毒品海
洛因（合計淨重壹點陸捌公克）併同難以析離之包裝袋只均沒
收銷燬之，藍色鐵盒壹個沒收。
    事    實
一、甲○○前因搶奪案件，經臺灣高等法院判處有期徒刑2年確
    定，復因2次竊盜案件，先後經本院判處有期徒刑3月、7月
    確定，嗣經定應執行有期徒刑9月確定後，與上述搶奪案件
    接續執行，於民國94年1月13日縮短刑期假釋出監，並於同
    年94年4月24日保護管束期滿，未經撤銷假釋，其未執行之
    刑以已執行論而執行完畢。又其於服役期間因施用第一級毒
    品海洛因案件，經送觀察、勒戒後，因無繼續施用毒品之傾
    向，經國防部北部地方軍事法院檢察署檢察官於95年3月31
    日，以95年度毒偵字第1號為不起訴處分確定，並於95年4月
    21日執行完畢釋放。詎其猶不知戒除施用毒品惡習，復於前
    述觀察、勒戒執行完畢後5年內，基於施用第一級毒品海洛
    因之犯意，於96年5月1日下午2時許，在其基隆市○○街32
    號3樓住處，以將海洛因置入注射針筒內再摻水混合後注射
    手臂肌肉處之方式，施用第一級毒品海洛因1次；復另行起
    意，並基於施用第二級毒品安非他命之犯意，於96年5月1日
    晚間11時50分許為警採尿回溯96小時內之某時（扣除96年5
    月1日晚間11時30分許為警查獲至上述採尿期間），在前揭
    相同處所，以將安非他命置於玻璃球吸食器內，再以火烤加
    熱吸取其散發煙霧之方式，施用第二級毒品安非他命1次。
    嗣於96年5月1日晚間11時30分許，為警在基隆市○○路277
    巷口前查獲，並扣得其所有為施用而持有之第一級毒品海洛
    因3包（合計淨重1.68公克）及其所有用以裝置上述海洛因
    之藍色鐵盒1個、分裝袋1包（內含5個分裝袋）、藥鏟1支，
    且經採尿送驗後呈嗎啡及安非他命、甲基安非他命陽性反應
    ，而悉上情。
二、案經基隆市警察局第一分局報告臺灣基隆地方法院檢察署檢
    察官偵查起訴。
    理　　由
壹、程序事項
    本件被告甲○○所犯者非為死刑、無期徒刑、最輕本刑為3
    年以上有期徒刑之罪或高等法院管轄第一審案件，其於準備
    程序進行中，先就被訴事實為有罪之陳述，經告知其簡式審
    判程序之旨，並聽取公訴人、被告之意見後，本院合議庭業
    已依刑事訴訟法第273條之1第1項之規定，裁定由受命法官
    獨任以簡式審判程序進行本案之審理，且依同法第273條之2
    規定，簡式審判程序之證據調查，不受同法第159條第1項、
    第161條之2、第161條之3、第163條之1及第164條至第170條
    規定之限制，合先敘明。
貳、實體事項
一、認定上述事實所憑之證據名稱：
  (一)被告於本院準備程序及審理之自白。
  (二)扣案之第一級毒品海洛因3包（扣案之白粉3包，經警依煙毒
    品檢驗包試劑初步檢驗結果，呈嗎啡、海洛因反應；再送法
    務部調查局鑑驗結果，含第一級毒品海洛因成分，合計淨重
    1.68公克，有基隆市警察局第一分局查獲涉嫌毒品危害防制
    條例毒品初步鑑驗報告單、法務部調查局96年5月25日調科
    壹字第09623045180號鑑定通知書各1份及鑑驗照片4張在卷
    可稽）及藍色鐵盒1個。
  (三)基隆市警察局第一分局96年5月2日基警一分偵字第09601610
    70號偵辦毒品案件尿液檢體對照表、臺灣尖端先進生技醫藥
    股份有限公司96年5月11日基一-3號濫用藥物檢驗報告各1份
    （被告尿液檢體結果呈嗎啡、安非他命及甲基安非他命陽性
    反應）、行政院衛生署藥物食品檢驗局81年2月8日藥檢壹
    字第001156號函〔甲基安非他命經口服投與後約百分之70於
    24小時內自尿中排出，約百分之90於96小時內自尿中排出，
    最長可能不會超過4日，故被告雖供稱其不記得施用第二級
    毒品安非他命之時間，依此推論，被告應係在為警查獲於96
    年5月1日11時50分許採尿前回溯96小時內某時施用安非他命
    （應扣除96年5月1日11時30分許為警查獲至上述採尿期間，
    蓋此段期間係在警方調查中，不可能施用毒品）〕、查獲現
    場照片3張。
  (四)臺灣高等法院被告全國前案紀錄表、臺灣基隆地方法院檢察
    署刑案資料查註紀錄表及全國施用毒品案件紀錄表各1 份。
二、論罪科刑：
　(一)按海洛因及安非他命分別係毒品危害防制條例所列管之第一
    級毒品及第二級毒品，此為該條例第2條第2項第1款、第2款
    所明定；又犯毒品危害防制條例第10條施用毒品之罪者，檢
    察官應聲請法院裁定，令被告入勒戒處所觀察、勒戒，經觀
    察、勒戒後，無繼續施用毒品之傾向者，應即釋放，並由檢
    察官為不起訴處分，有繼續施用毒品之傾向者，則由檢察官
    先聲請法院裁定令入戒治處所施以強制戒治，俟強制戒治期
    滿，再行釋放，並由檢察官為不起訴處分；而依前開規定觀
    察勒戒或強制戒治執行完畢釋放後，5 年內再犯施用毒品之
    罪者，檢察官應依法追訴，毒品危害防制條例第20條第1 項
    、第2項、第23條第2項分別定有明文。
  (二)被告於觀察、勒戒執行完畢後，5 年以內再犯施用第一級毒
    品海洛因及第二級毒品安非他命之行為，係犯毒品危害防制
    條例第10條第1項之施用第一級毒品罪及同條例第2項之施用
    第二級毒品罪。其持有第一級毒品海洛因及第二級毒品安非
    他命係供施用，其持有第一級毒品、第二級毒品之低度行為
    分別為施用第一級毒品、第二級毒品之高度行為所吸收，不
    另論罪。其所犯上開2 罪，犯意各別，罪名互異，應予分論
    併罰。
  (三)查被告曾受前揭事實欄所載刑之科刑及執行完畢，有臺灣高
    等法院被告前案紀錄表1 份在卷可按，其受有期徒刑之執行
    完畢後，5 年內故意再犯本件有期徒刑以上之罪，為累犯，
    應就其所犯上開二罪，分別依法加重其刑。
  (四)爰審酌被告因施用第一級毒品海洛因案件，經觀察、勒戒後
    ，不思珍惜戒除毒品惡習，而續為施用海洛因，並施用安非
    他命，顯見其自制力甚低，惟審酌其所犯施用毒品之犯罪係
    戕害自身健康之行為，於他人尚不致造成損害，暨其犯後坦
    承犯行之態度等一切情狀，就其所犯上述二罪，分別量處如
    主文所示之刑，以示懲儆。
  (五)扣案之第一級毒品海洛因3包（合計淨重1.68公克），併同
    難以析離之包裝袋3只，應整體視為查獲之毒品，依毒品危
    害防制條例第18條第1項前段規定宣告沒收銷燬之（蓋無論
    以何種方式包裝袋與其內裝之毒品，包裝袋內均會有極微量
    毒品殘留，故上述包裝袋3只應整體視為查獲毒品，一併依
    前揭規定宣告沒收銷燬之，參見最高法院95年度臺上字第37
    39號、第7354號判決）；扣案之藍色鐵盒1個，係被告所有
    用以裝置本案施用第一級毒品海洛因之物，業據被告供承在
    卷，乃供本案犯罪所用之物，爰依刑法第38條第1項2款規定
    予以宣告沒收。至扣案之分裝袋1包、藥鏟1支，雖均為被告
    所有，惟與本案施用毒品無關，亦據被告供述甚明，爰不予
    宣告沒收。
三、公訴意旨另以：被告自96年4月中旬起，至96年5月1日下午2
    時止，除本案前揭施用海洛因犯行外，另有陸續施用第一級
    毒品海洛因之犯行，因認部分亦涉犯毒品危害防制條例第10
    條第1項之施用第一級毒品罪嫌。查被告於本院偵查及審理
    時雖亦供承此部分施用海洛因之犯行，惟按被告之自白，不
    得作為有罪判決之唯一證據，仍應調查其他必要之證據，以
    察其是否與事實相符，刑事訴訟法第156條第2項定有明文。
    查被告供承之此部分犯行，除其單一自白外，並無其他證據
    足以佐證，且經本院當庭勘驗被告所供施打海洛因之兩手手
    臂肌肉處，亦未見注射針孔疤痕，有本院96年7月16日當庭
    勘驗筆錄在卷可稽，故本院自無從僅以其單一自白為認定此
    部分犯罪事實之證據，本應為無罪之諭知，然公訴人認此部
    分與前揭論罪科刑部分有集合犯之實質上一罪關係，爰不另
    為無罪之諭知，併此敘明。
四、應適用之法條：
　　刑事訴訟法第273條之1第1項、第299條第1項前段、第310條
    之2、第454條第1項，毒品危害防制條例第10條第1項、第2
    項、第23條第2項、第18條第1項前段，刑法第11條、第47條
    第1項、第51條第5款、第38條第1項第2款，判決如主文。
五、對於本件判決如有不服，得自收受送達後10日內，向本院提
    出上訴書狀，上訴於臺灣高等法院。
本案經檢察官乙○○到庭執行職務
中　　華　　民　　國　　96　　年　　 7　　月　　20　　日
                  刑事第三庭法  官  王美婷
以上正本證明與原本無異。
對於本件判決如有不服，應於收受送達後10日內，向本院提出上
訴書狀，上訴於臺灣高等法院，並按他造當事人之人數附具繕本
。
中　　華　　民　　國　　96　　年　　7 　　月　　20　　日
                            書記官  劉珍珍
附錄本案論罪科刑法條：
毒品危害防制條例第10條第1項、第2項
施用第一級毒品者，處六月以上五年以下有期徒刑。
施用第二級毒品者，處三年以下有期徒刑。
